【裁判字號】    97,訴,402
【裁判日期】    970430
【裁判案由】    毒品危害防制條例
【裁判全文】
臺灣臺北地方法院刑事判決               97年度訴字第402號
公  訴  人  臺灣臺北地方法院檢察署檢察官
被      告  甲○○
上列被告因違反毒品危害防制條例案件，經檢察官提起公訴（97
年度偵字第 116號），被告就被訴事實為有罪之陳述，經本院合
議庭裁定依簡式審判程序審理，本院判決如下：
    主  文
甲○○施用第一級毒品，累犯，處有期徒刑拾月；又持有第二級
毒品，累犯，處有期徒刑參月，扣案含第二級毒品MDMA、 MDA之
綠色藥錠捌顆（驗餘淨重貳點零貳公克）均沒收銷燬之。應執行
有期徒刑壹年，扣案含第二級毒品MDMA、 MDA之綠色藥錠捌顆（
驗餘淨重貳點零貳公克）均沒收銷燬之。
    事  實
一、甲○○前於民國83年間因違反肅清煙毒條例案件，經本院以
    83年度訴字第742號判決有期徒刑3年6月確定，於87年8 月7
    日縮短刑期假釋出監；90年間又因違反槍砲彈藥刀械管制條
    例案件，經本院以88年度訴字第1264號判決有期徒刑2 年、
    併科罰金新台幣 4萬元，嗣經臺灣高等法院以90年度上訴字
    第1309號判決撤銷原審判決，判處有期徒刑1年2月、併科罰
    金新台幣 4萬元確定，上開假釋並經撤銷後接續執行（期間
    92年 5月28日至94年1月1日另執行流氓感訓後再執行殘刑 ）
    ，於94年3月8日縮短刑期執行完畢。甲○○於94年間因施用
    毒品案件，經本院以94年度毒聲字第 936號裁定送勒戒處所
    觀察勒戒；95年間再因施用毒品案件經本院以95年度毒聲字
    第100號裁定送戒治處所施以強制戒治，於95年11月28 日停
    止戒治釋放出所，並經臺灣臺北地方法院檢察署檢察官以95
    年度戒毒偵字第 167號為不起訴處分確定。詎猶不知悔改，
    另基於施用第一級毒品海洛因及第二級毒品安非他命之犯意
    ，於96年12月17日晚間某時（起訴書誤載為「96年12月19日
    採尿前26小時、96小時內某時」），在其位於臺北縣土城市
    ○○路 92巷27弄6號2樓住處（起訴書誤載為「不詳地點」）
    ，將些許海洛因摻於安非他命中，以燒烤玻璃球之方式同時
    施用第一級毒品海洛因及第二級毒品安非他命 1次。又甲○
    ○明知MDMA、MDA係毒品危害防制條例第2條第2項第2款所列
    管之第二級毒品，無正當理由，不得擅自持有，於96年12月
    17日，自真實姓名年籍不詳綽號「阿林」之成年男子處取得
    含第二級毒品MDMA、MDA之綠色藥錠8顆（驗餘淨重2.02公克
    ，起訴書漏載「MDA」）而持有之，並藏放於其所駕駛之Q2-
    6458號自用小客車內之車後座椅上方紙盒內。嗣於96年12月
    18日晚間11時40分許駕駛上開車輛途經臺北巿中山區○○○
    路與農安街口為警查獲，並扣得上開含第二級毒品 MDMA、M
    DA之綠色藥錠8顆。
二、案經臺北巿政府警察局中山分局報告臺灣臺北地方法院檢察
    署檢察官偵查起訴。
    理  由
一、訊據被告甲○○對於在上開時間、地點以燒烤玻璃球之方式
    同時施用第一級毒品海洛因、第二級毒品安非他命 1次，又
    持有含第二級毒品MDMA、MDA之綠色藥錠8顆等情，均坦承不
    諱（見本院97年4月23日準備程序筆錄第1頁、審判筆錄第 2
    、3 頁），且其為警查獲時所採集之尿液經以氣相層析質譜
    儀法鑑定結果確呈安非他命、甲基安非他命、嗎啡、可待因
    陽性反應，有臺北市政府警察局偵辦毒品案件尿液檢體委驗
    單、臺灣尖端先進生技醫藥股份有限公司96年12月26日濫用
    藥物檢驗報告在卷可稽（見偵查卷第43、44頁），另扣得之
    綠色藥錠經鑑定結果則均檢出第二級毒品MDMA、 MDA成分，
    驗餘淨重為2.02公克，亦有臺北市政府警察局96年12月26日
    北市鑑毒字第 834號鑑驗通知書可憑（見偵查卷第40頁，起
    訴書中僅記載「MDMA」，應屬漏載，併予補充），均可佐被
    告前開出於任意性之自白與事實相符，得採為認定事實之證
    據。檢察官於起訴書中雖指被告分別於96年12月19日採尿前
    26小時、96小時內某時各施用第一級毒品海洛因、第二級毒
    品安非他命 1次，然被告於本院審理中業已坦承施用第一級
    毒品海洛因、第二級毒品安非他命犯行，並稱，是在安非他
    命中加一點點海洛因一起施用等語，而將二種毒品一起施用
    為施用毒品之人經常使用之方式，且並非不可能，是被告辯
    稱係同時施用等語，即非不可採信，此外無其他積極證據證
    明被告係於不同時間、地點分別施用第一級毒品海洛因及第
    二級毒品安非他命，是檢察官於起訴書所載應屬誤會，併予
    更正。
二、又被告前於94年間因施用毒品案件，經本院以94年度毒聲字
    第 936號裁定送勒戒處所觀察勒戒；95年間再因施用毒品案
    件經本院以95年度毒聲字第 100號裁定送戒治處所施以強制
    戒治，於95年11月28日停止戒治釋放出所，並經臺灣臺北地
    方法院檢察署檢察官以95年度戒毒偵字第 167號為不起訴處
    分確定，有臺灣高等法院被告前案紀錄表可稽，被告於上開
    強制戒治執行完畢釋放後 5年內，再犯本件施用毒品犯行。
    是本件事證明確，被告施用毒品及持有第二級毒品之犯行均
    堪認定，應依法論科。
三、按海洛因、安非他命分別係屬毒品危害防制條例第2條第2項
    第1款、同條項第2款所規定之第一級、第二級毒品，MDMA、
    MDA亦為同條項第2款所規定之第二級毒品，是核被告所為分
    別係犯同條例第10條第 1項之施用第一級毒品罪、同條例第
    10條第2項施用第二級毒品罪、同條例第11條第2項持有第二
    級毒品罪；其持有海洛因、安非他命均係供自己施用，應均
    為高度之施用毒品犯行所吸收，不另論罪；又被告一施用行
    為同時施用第一級、第二級毒品而同時觸犯上開二罪名，為
    想像競合犯，依刑法第55條規定從較重之施用第一級毒品罪
    處斷，檢察官於起訴書中認係 2次施用行為應屬誤會，如上
    所述，亦附此說明；再被告所犯施用第一級毒品罪及持有第
    二級毒品罪，犯意各別，罪名不同，應分論併罰之。末查，
    被告有如事實欄所載犯罪科刑，甫於94年3月8日縮短刑期執
    行完畢，有上開前案紀錄表可稽， 5年以內故意分別再犯本
    件有期徒刑以上之罪，均為累犯，均依刑法第47條第 1項規
    定加重其刑。爰審酌被告前曾因施用毒品及槍砲案件觸法，
    並經判決、執行，猶不知悛悔，顯見上開判決並未使其心生
    警惕，其施用足以導致精神障礙、性格異常，甚至造成生命
    危險之毒品，戕害一己之身體健康，所持有之第二級毒品重
    量為2.02公克，且犯罪後已坦承犯行，及其犯罪之動機、目
    的、手段等一切情狀，分別量處如主文所示之刑，並定其應
    執行之刑。另扣案含第二級毒品MDMA、MDA之綠色藥錠8顆（
    驗餘淨重2.02公克）為毒品危害防制條例第2條第2項第 2款
    所規定之第二級毒品，不問屬於犯人與否，應依同條例第18
    條第1項前段宣告沒收銷燬之。
據上論斷，應依刑事訴訟法第273條之1、第299條第1項前段，毒
品危害防制條例第10條第1項、第2項、第11條第2項、第18條第1
項前段，刑法第11條前段、第55條、第47條第1項、第51條第5款
，判決如主文。
本案經檢察官陳重言到庭執行職務
中    華    民    國    97    年    4     月    30    日
                  刑事第四庭    法  官       黎惠萍
上正本證明與原本無異。
如不服本判決，應於判決送達後10日內向本院提出上訴狀 (應抄
附繕本)。
                                書記官       張齡之
中    華    民    國    97    年    4     月    30    日
附錄本案論罪科刑法條
毒品危害防制條例第10條
施用第一級毒品者，處 6 月以上 5 年以下有期徒刑。
施用第二級毒品者，處 3 年以下有期徒刑。
毒品危害防制條例第11條
持有第一級毒品者，處3年以下有期徒刑、拘役或新臺幣5萬元以
下罰金。
持有第二級毒品者，處2年以下有期徒刑、拘役或新臺幣3萬元以
下罰金。
持有專供製造或施用第一、二級毒品之器具者，處 1年以下有期
徒刑、拘役或新臺幣1萬元以下罰金。
持有毒品達一定數量者，加重其刑至二分之一，其標準由行政院
定之。


司法院資訊處製作；財團法人民間司法改革基金會備份。
